臺灣彰化地方法院刑事判決
111年度交易字第413號
公  訴  人  臺灣彰化地方檢察署檢察官
被      告  鄭協益


上列被告因公共危險案件，經檢察官提起公訴（111年度偵字第6
324號），本院判決如下：
    主    文
鄭協益駕駛動力交通工具，吐氣所含酒精濃度達每公升零點二五
毫克以上，累犯，處有期徒刑壹年。
    犯罪事實
一、鄭協益於民國111年4月20日中午12時許起至同日13時許止，
    在其任職位於彰化縣北斗鎮之金順利工業社飲用鹿茸藥酒後
    ，明知其呼氣所含酒精濃度值超出每公升0.25毫克以上，已
    達不能安全駕駛動力交通工具之程度，仍於同日下班後之20
    時許，騎乘車牌號碼000-000號普通重型機車自前開飲酒處
    外出。嗣於同日20時20分許，行經彰化縣田中鎮中正路與中
    州路口時，因騎乘機車未依規定兩段式左轉，為警於中州路
    1段269號前攔查，發覺其身上帶有酒味，乃對鄭協益實施呼
    氣酒精濃度測試，測得其吐氣所含酒精濃度達每公升0.52毫
    克，逾每公升0.25毫克之法定安全標準，因而查悉上情。
二、案經彰化縣警察局田中分局報告臺灣彰化地方檢察署檢察官
    偵查起訴。
    理    由
一、按本判決認定事實所引用之卷內證據資料，均經依法踐行證
    據程序，檢察官及被告均未主張排除前開證據能力，且迄於
    本院言詞辯論終結前均未表示異議，本院審酌前開證據資料
    製作時之情況，尚無違法不當及證明力明顯過低之瑕疵，且
    均與本案具關連性，認以之作為證據應屬適當，故均有證據
    能力。
二、上開事實，業據被告鄭協益於本院審理時坦承不諱，並有彰
    化縣警察局田中分局內安派出所酒精測定紀錄表、彰化縣警
    察局舉發違反道路交通管理事件通知單、車輛詳細資料報表
    及公路監理電子閘門系統-查車籍等附卷可稽，堪認被告上
    開自白與事實相符，為可採信。從而，本件事證明確，被告
    犯行堪以認定，應依法論科。
三、核被告鄭協益所為，係犯刑法185條之3第1項第1款之違背安
    全駕駛致交通危險罪。被告前曾因酒後駕車之公共危險案件
    ，經本院以109年度交易字第290號各判處有期徒刑10月、10
    月，應執行有期徒刑1年2月確定，入監執行後，於110年11
    月29日縮短刑期假釋出監，於111年2月16日縮刑期滿未經撤
    銷而視為執行完畢，有臺灣高等法院被告前案紀錄表在卷可
    參，被告於前揭有期徒刑執行完畢後，5年內故意再犯本件
    有期徒刑以上之罪，為累犯，參酌司法院釋字第775號解釋
    意旨，本件被告依其犯罪情節，並無處以法定最輕本刑仍顯
    過苛之情形，應依刑法第47條第1項規定，加重其刑。爰審
    酌被告明知酒後駕車可能導致重大車禍事故及傷亡，而為政
    府所積極查禁，且前已有多次酒後駕車之公共危險前科紀錄
    （參卷附之臺灣高等法院被告前案紀錄表），仍未能從中記
    取教訓，再次於飲用鹿茸藥酒後騎乘普通重型機車上路，嗣
    為警攔查，經測得其呼氣酒精濃度達每公升0.52毫克，足見
    被告自省能力薄弱，未能體悟酒後駕車將嚴重危及道路交通
    安全，兼衡被告自陳其智識程度為國中畢業，原於金順利工
    業社工作，每月薪資約為新臺幣（下同）3萬元，然現已離
    職，離婚，子女均已成年，獨居，其在外無負債或貸款，等
    家庭經濟、生活狀況等一切情狀，暨審酌檢察官之求刑內容
    ，爰量處如主文所示之刑。
據上論斷，應依刑事訴訟法第299條第1項前段，判決如主文。
本案經檢察官王銘仁提起公訴，檢察官林子翔到庭執行職務。
中　　華　　民　　國　　111 　年　　6 　　月　　20　　日
                  刑事第七庭    法  官  王義閔
以上正本證明與原本無異。
如不服本判決應於收受判決後20日內向本院提出上訴書狀，並應
敘述具體理由。其未敘述上訴理由者，應於上訴期間屆滿後20日
內向本院補提理由書( 均須按他造當事人之人數附繕本) 「切勿
逕送上級法院」。
中　　華　　民　　國　　111 　年　　6 　　月　　20　　日
                                書記官  廖涵萱
附錄本案論罪科刑法條全文：
中華民國刑法第185條之3
駕駛動力交通工具而有下列情形之一者，處3年以下有期徒刑，
得併科30萬元以下罰金：
一、吐氣所含酒精濃度達每公升零點二五毫克或血液中酒精濃度
    達百分之零點零五以上。
二、有前款以外之其他情事足認服用酒類或其他相類之物，致不
    能安全駕駛。
三、服用毒品、麻醉藥品或其他相類之物，致不能安全駕駛。
因而致人於死者，處3年以上10年以下有期徒刑，得併科2百萬元
以下罰金；致重傷者，處1年以上7年以下有期徒刑，得併科1百
萬元以下罰金。
曾犯本條或陸海空軍刑法第54條之罪，經有罪判決確定或經緩起
訴處分確定，於十年內再犯第1項之罪因而致人於死者，處無期
徒刑或5年以上有期徒刑，得併科3百萬元以下罰金；致重傷者，
處3年以上10年以下有期徒刑，得併科2百萬元以下罰金。